臺灣高雄地方法院刑事判決　　　　　　　　　　　　九十三年度訴字第一四六九號
　　公　訴　人　臺灣高雄地方法院檢察署檢察官
　　被　　　告　乙○○
右列被告因毒品危害防制條例案件，經檢察官提起公訴（九十三年度毒偵字第一三二
六號）暨移
準備程序進行中就被訴事實為有罪之陳述，本院聽取當事人之意見後，裁定改以簡式
審判程序審理，本院判決如左：本院判決如左：
    主  文
乙○○連續施用第一級毒品，處有期徒刑壹年。扣案之第一級毒品海洛因壹包（驗後
淨重零點零肆公克，包裝重零點貳壹公克）沒收銷燬之。
    事  實
一、乙○○曾於民國八十九年間因施用毒品案件，經依台灣高雄地方法院以八十九年
    度毒聲字第四六五四號裁定送觀察、勒戒後，認無繼續施用毒品之傾向，經台灣
    高雄地方法院檢察署於八十九年九月十四日以八十九度毒偵字第三九０八號不起
    訴處分確定。嗣於九十二年間又因施用毒品案件，經台灣高雄地方法院以九十二
    年度毒聲字第五六五八號裁定送觀察、勒戒後，認無繼續施用毒品之傾向，復經
    台灣高雄地方法院檢察署於九十二年九月二十六日以九十二年度毒偵字第五五三
    八號不起訴處分確定。詎乙○○仍不知悔改，明知海洛因業經公告列為毒品危害
    防制條例第二條第二項第一款之第一級毒品，不得非法持有、施用，竟猶不知戒
    絕悔改，仍基於施用第一級毒品海洛因之概括犯意，分別於九十二年十二月間某
    日起迄九十三年一月三十日下午四時五十分（為警採尿時）回溯二十六小時內之
    某時止（不含警力拘束期間）及同年四月六日下午二時十分許（為警採尿時）回
    溯二十六小時內之某時（不含警力拘束期間）、同年七月二十九日凌晨零時七分
    許（為警採尿時）回溯二十六小時內之某時（不含警力拘束期間），在高雄縣鳳
    山市○○路三八七巷一九號住處，將海洛因摻入水以針筒注射人體之方式，先後
    施用第一級毒品海洛因多次；嗣分別於九十三年一月三十日下午四時四十分許、
    同年四月六日下午八時五十分許及同年七月二十八日下午十一時三十分許，分別
    為警通知採尿及在高雄縣鳳山市○○街三十四巷一弄十號、高雄市○鎮區○○路
    與復興路口為警查獲，並扣得第一級毒品海洛因一包（驗後淨重零點零四公克，
    包裝重零點二一克）。
二、案經高雄市政府警察局新興分局移送臺灣高雄地方法院檢察署檢察官偵查起訴暨
    移送併辦。
    理  由
壹、程序部分：
    本件被告乙○○所犯係死刑、無期徒刑、最輕本刑為三年以上有期徒刑以外之罪
    ，其於準備程序中就被訴事實為有罪之陳述，經法官告知簡式審判程序之旨，並
    聽取公訴人、被告之意見後，本院認為適宜獨任進行簡式審判程序，故本件適用
    簡式審判程序審理，合先敘明。
貳、實體部分：
一、右揭犯罪事實，業據被告乙○○於本院審理中坦承不諱（參見本院審理卷第五十
    七頁），被告於九十三年一月三十日、同年四月六日及同年七月二十九日為警查
    獲後所採取之尿液經送檢驗結果，均呈嗎啡陽性反應，此分別有高雄市立凱旋醫
    院九十三年二月十六日高市凱醫檢字第０一六００九號、九十三年八月十三日編
    號00000000號及高雄縣政府衛生局九十三年四月十二日九三煙檢字第六
    ０三號煙毒尿液檢驗成績單各一紙附卷可稽（參見偵查卷第五頁、警卷第四頁及
    本院審理卷第二十三頁）。又扣案之疑似海洛因之白色粉末一包，經送請法務部
    調查局鑑定結果，確係第一級毒品海洛因（驗後淨重零點零四公克，包裝重零點
    二一公克），有該局九十三年八月三十日調科壹字第二二００一七九０七號鑑定
    通知書一紙附卷可按（參見本院審理卷第二十五頁）。按「海洛因經注射入人體
    後，約百分之八十於二十四小時內自尿中排出，一般而言，尿液中能否驗出嗎啡
    陽性反應與其投與量、投與途徑、採尿時間、個人體質及檢驗方法之靈敏度有關
    ，國外曾有文獻報導注射六毫克之海洛因鹽酸鹽，其代謝物嗎啡之平均可檢出時
    限約為二十六小時」，此有行政院衛生署藥物食品檢驗局（八一）藥檢壹字第八
    一一四八八五號函示明確。是依上開說明，佐以被告前揭尿液檢驗報告，被告分
    別於九十三年一月三十日下午四時五十分、同年四月六日下午二時十分許及同年
    七月二十九日凌晨零時七分許回溯二十六小時內之某（均不含警力拘束期間），
    分別有施用海洛因之犯行，已堪認定，被告上開自白與事實相符，堪信為真實。
二、被告曾於八十九年間因施用毒品案件，經依台灣高雄地方法院以八十九年度毒聲
    字第四六五四號裁定送觀察、勒戒後，認無繼續施用毒品之傾向，經台灣高雄地
    方法院檢察署於八十九年九月十四日以八十九度毒偵字第三九０八號不起訴處分
    確定。嗣於九十二年間又因施用毒品案件，經台灣高雄地方法院以九十二年度毒
    聲字第五六五八號裁定送觀察、勒戒後，認無繼續施用毒品之傾向，復經台灣高
    雄地方法院檢察署於九十二年九月二十六日以九十二年度毒偵字第五五三八號不
    起訴處分確定等事實，有本院被告院內索引卡紀錄表、臺灣高等法院被告全國前
    案紀錄表、臺灣高雄地方法院檢察署刑案資料查註紀錄表各一份在卷可稽，被告
    五年內三犯施用第一級毒品犯行，事證明確，應依法予以論罪科刑。
三、核被告所為，係犯毒品危害防制條例第十條第一項施用第一級毒品罪。又被告先
    後施用第一級毒品海洛因之行為，均時間緊接，且反覆為之，所犯又係同一罪名
    之罪，顯係基於概括犯意為之，應依連續犯規定論以一罪，並加重其刑。至被告
    持有第一級毒品犯行，亦係基於概括之犯意反覆為之，本亦應以連續持有毒品論
    ，惟其持有後進而施用，其持有之低度行為應被施用之高度行為所吸收，故不另
    論其持有毒品罪。公訴人雖僅就被告自九十二年十二月間某日起至九十三年一月
    三十日下午四時五十分許回溯二十四小時內之某時止，施用第一級毒品之犯行起
    訴，惟本件論罪科刑部分，與起訴部分之施用第一級毒品之犯罪事實，有連續犯
    之裁判上一罪之關係，已如前述，為起訴效力所及，本院自得一併審究。審酌被
    告於毒品危害防制條例施行後復因施用毒品，經勒戒、觀察後，仍未戒絕毒品，
    再犯相同之罪，顯見其無戒毒悔改之意，有再入監矯治必要，並念其施用毒品乃
    自戕一己之身體健康，犯後坦承犯行，態度尚佳等一切情狀，量處如主文所示之
    刑。扣案之疑似海洛因粉末一包（驗後淨重零點零四公克，包裝重零點二一公克
    ），經送驗結果確係屬第一級毒品，已如前述，應依毒品危害防制條例第十八條
    第一項前段宣告沒收銷燬之。
據上論斷，應依刑事訴訟法第二百七十三條之一第一項、第二百九十九條第一項前段
，毒品危害防制條例第十條第一項、第十八條第一項前段，刑法第十一條、第五十六
條，判決如主文。
本案經檢察官甲○○到庭執行職務。
中      華      民      國      九十三      年     十一   月   十一     日
                                  臺灣高雄地方法院刑事庭
                                      法  官    廖建瑜
右正本證明與原本無異。
如不服本判決，應於判決送達後十日內，向本院提出上訴狀。
                            書記官    王世雄
中      華      民      國      九十三      年     十一   月   十一     日
附錄本判決論罪法條
毒品危害防制條例第十條
施用第一級毒品者，處六月以上五年以下有期徒刑。
